【裁判字號】    97,訴,230
【裁判日期】    971230
【裁判案由】    侵權行為損害賠償
【裁判全文】
臺灣花蓮地方法院民事判決               97年度訴字第230號
原      告  乙○○
            丁○○
兼上二人共
同訴訟代理  丙○○
人
被      告  甲○○
                    （現於臺灣花蓮監獄執行中）
上列當事人間因過失致死案件，原告提起刑事附帶民事訴訟請求
侵權行為損害賠償事件，本院刑事庭裁定（97年度交附民字第11
號）移送前來，本院於中華民國97年12月11日言詞辯論終結，判
決如下：
    主      文
被告應各給付原告乙○○、丁○○、丙○○新臺幣陸拾肆萬柒仟
玖佰拾元，及均自民國九十七年五月五日起至清償日止，按週年
百分之五計算之利息。
訴訟費用由被告負擔。
本判決於原告各以新臺幣貳拾貳萬元供擔保後，得假執行。
    事實及理由
壹、程序方面
    按訴狀送達後，原告不得將原訴變更或追加他訴，但擴張或
    減縮應受判決事項之聲明者，不在此限，民事訴訟法第255
    條第1項第3款定有明文。原告起訴聲明為請求被告各給付原
    告三人新臺幣（下同）1,147,910元（含殯葬費各為142,010
    元、機車修理費各為5,900元、精神慰藉金各為100萬元）。
    嗣於97年12月11日當庭就其三人之請求均減縮為647,910元
    ，核為減縮應受判決事項之聲明，依上開規定，應予准許。
    又原告三人於97年12月11日具狀表示撤回對被告戊○○之起
    訴，亦應予准許，均先予敘明。
貳、實體方面
一、原告主張：被告明知無駕駛執照，竟仍於96年12月26日酒後
    騎乘車號HGR-791機車，沿花蓮縣瑞穗鄉○○路，由東向西
    行駛，且未注意車前狀況，超速行使至瑞穗鄉○○路○段
    139號前，適訴外人即原告三人之母鄭花英騎乘機車在該處
    等待要左轉回家，竟遭被告撞擊，鄭花英因而人車倒地，受
    有左右胸腔內出血、心臟休克等傷害而不治死亡，被告此一
    侵權行為經本院判處罪刑確定，被告有侵權行為之事實甚為
    明確。原告三人身為鄭花英之子女，共支出殯葬費426,031
    元（三人各負擔142,010元）、機車修理費17,700元（三人
    各負擔5,900元），又原告三人因鄭花英突遭意外往生，精
    神上痛苦不堪，精神慰藉金三人各為50萬元，為此爰依侵權
    行為之法律關係，請求被告各給付原告三人647,910元，並
    聲明如主文第1、3項所示之事實，為被告在庭所認諾，依民
    事訴訟法第384條之規定，即應本於該認諾為被告敗訴之判
    決。從而，原告請求被告給付如主文第1項所示之金額及利
    息，為有理由，應予准許。
二、本件係本於被告認諾所為之判決，依民事訴訟法第389條第1
    項第1款之規定，應依職權宣告假執行。
三、訴訟費用負擔之依據：依民事訴訟法第78條。
中    華    民    國    97    年    12    月    30    日
                        臺灣花蓮地方法院民事庭
                            法      官  劉柏駿
上列為正本係照原本作成。
如不服本判決，應於送達後20日內，向本院提出上訴狀並表明上
訴理由，如於本判決宣示後送達前提起上訴者，應於判決送達後
20日內補提上訴理由書(須附繕本)。
中    華    民    國    97    年    12    月    30    日
                            法院書記官  蔡芬芳


司法院資訊處製作；財團法人民間司法改革基金會備份。
